【裁判字號】    89,易,385
【裁判日期】    891215
【裁判案由】    傷害
【裁判全文】
臺灣臺東地方法院刑事判決                          八十九年度易字第三八五號
    公  訴  人  臺灣台東地方法院檢察署檢察官
    被      告  乙○○
右列被告因傷害案件，經檢察官提起公訴（八十九年度偵字第一二四六號），本院判
決如左：
    主  文
乙○○傷害人之身體，處有期徒刑參月，如易科罰金，以參佰元折算壹日。
    事  實
一、乙○○於民國於（下同）八十八年九月十三日十六時許，受宋英妹之僱，在臺東
    縣鹿野鄉○○村○○路一四一巷一號前，率工人張爾谷搭建宋英妹住屋遮雨棚時
    ，適宋英妹之弟甲○○飲酒後返家，乃向乙○○索討前債五百元，並拉扯乙○○
    放置在車上之發電機，乙○○認甲○○妨害其工作，兩人因而發生爭執，乙○○
    見狀憤而將甲○○推倒，並動手、腳毆打甲○○，致其受有左眼眶瘀傷、左耳後
    瘀傷六×三公分、右手掌挫傷三×二公分、左膝瘀傷四×三公分、右膝瘀傷四×
    三公分等傷害。
二、案經甲○○訴請臺東縣警察局關山分局報請臺灣臺東地方法院檢察署檢察官偵查
    起訴。
    理  由
一、訊據被告乙○○固坦承於右揭時、地與告訴人甲○○發生爭執，惟否認有何出手
    推倒及毆打告訴人成傷之犯行，辯稱：伊未傷害甲○○云云。經查：證人賴結枝
    於警訊中證稱：「.. 我有看到乙○○推甲○○倒地.. 同時用腳踢甲○○二次
    ... 在甲○○送醫院前，我到甲○○之住處向甲○○之妻子稱甲○○被人打，當
    時我有發現甲○○之臉部、身體及腳有瘀血... 」（見警訊卷第八頁）；證人張
    爾谷於警訊時證稱：「. 甲○○一見到乙○○就開始對乙○○叫罵，並拉扯乙○
    ○小貨車之發電機電線，在這中間我只聽到他們二人好像為錢之事情在吵架，
    ... 在我抬頭看他們時，就已經看到甲○○坐在地上... 乙○○手上有拿一支圓
    鍬，期間我曾向乙○○為何拿圓鍬？乙○○說是要嚇嚇甲○○... 」等語（見警
    訊卷第九頁）；另被告於偵查時供稱：「.. 稍推了他（甲○○）一把致他倒地
    .. 」等語（見偵查卷第十一頁）。足見乙○○確有推倒及毆打甲○○之事實。
    參諸告訴人受左眼眶瘀傷、左耳後瘀傷六×三公分、右手掌挫傷三×二公分、左
    膝瘀傷四×三公分、右膝瘀傷四×三公分之傷害，有行政院衛生署臺東醫院診斷
    書一紙在卷可稽，顯非純因被告推倒所致，益徵被告確有上開犯行。是被告顯然
    係避重就輕，空言否認，不足採信，其事證明確，被告罪嫌堪予認定。
二、核被告所為係犯刑法第第二百七十七條第一項之傷害罪。
    爰審酌被告之素行，犯罪之動機、犯罪時所受之刺激、犯罪之手段、被害人所受
    害之程度及被告犯後矢口否認顯無悔改之態度、經濟狀況等一切情狀，量處如主
    文所示之刑，並諭知易科罰金之折算標準。
據上論斷，應依刑事訴訟法第二百九十九條第一項前段，刑法第二百七十七條第一項
、第四十一條，罰金罰鍰提高標準條例第一條、第二條判決如主文。
中      華      民      國      八十九     年      十二    月   十五    日
                                  臺灣臺東地方法院刑事庭
                                        法  官 陳兆翔
右正本證明與原本無異。
如不服本判決，應於判決送達後十日內向本院提出上訴狀。（須附繕本）
「切勿逕送上級法院」
                                        書記官 蘇美琴
中      華      民      國      八十九     年      十二    月   十六    日
附記
刑法第二百七十七條第一項
傷害人之身體或健康者，處三年以下有期徒刑，拘役或一千元以下罰金。


司法院資訊處製作；財團法人民間司法改革基金會備份。
